【裁判字號】    89,台上,3265
【裁判日期】    890608
【裁判案由】    違反台灣與大陸地區人民關係條例
【裁判全文】
最高法院刑事判決                              八十九年度台上字第三二六五號
    上  訴  人  甲○○
右上訴人因違反台灣與大陸地區人民關係條例案件，不服台灣高等法院中華民國八十
九年三月二十一日第二審更審判決（八十八年度上更(一)字第六四七號，起訴案號：台
灣基隆地方法院檢察署八十六年度偵字第四○九號），提起上訴，本院判決如左：
    主  文
上訴駁回。
    理  由
按刑事訴訟法第三百七十七條規定，上訴於第三審法院，非以判決違背法令為理由，
不得為之。是提起第三審上訴，應以原判決違背法令為理由，係屬法定要件。如果上
訴理由狀並未依據卷內訴訟資料，具體指摘原判決不適用何種法則或如何適用不當，
或所指摘原判決違法情事，顯與法律規定得為第三審上訴理由之違法情形，不相適合
時，均應認其上訴為違背法律上之程式，予以駁回。本件原判決撤銷第一審不當之判
決，仍處上訴人甲○○違反臺灣與大陸地區人民關係條例第七十九條第一項之罪刑，
已詳述認定犯罪事實之依據及憑以認定之理由，並對上訴人否認犯罪之辯詞，如何不
足採信，均已依據卷內資料予以指駁及說明，從形式上觀察，原判決並無任何違背法
令之處。原審事實欄將民國八十六年一月二十一日中午新東福六號漁船到達在台灣外
海約二十海浬之時間，誤載成一月二十日，此乃判決文字之顯然誤寫，不生影響全案
情節與判決本旨，非不可以裁定更正之，尤不生判決違背法令之問題。且關於大陸客
證人李標、鄭成平、林欽鷹、劉秀平於警訊或第一審審理中，指認上訴人犯行之證詞
一致，核與共同被告黃國村於偵訊中之供述相符，原審據以認定上訴人有從事使大陸
地區人民非法進入臺灣地區構成要件行為，其證據之取捨與判斷，均合於經驗與證據
法則；況上訴人亦自白：是我開出去接到大陸客時由大陸客自己開等語，與大陸客證
稱：坐上訴人之舢舨偷渡等語，亦不否認上訴人有前開構成要件行為之實施，是原判
決亦無理由矛盾之違法。另證人林永濱證稱：甲○○身上有呼叫器，通話紀錄顯示最
後一通電話是聯絡蛇頭等語，原審雖未予調查是否屬實，惟除去該項證據，依其他證
據仍應為同一事實之認定，顯於判決無影響。再上訴人至原審更審時始辯稱伊在偵查
中所為認罪供詞，係遭檢察官威脅以不承認就不交保所致，欠缺任意性云云，已難遽
信，原審就上訴人此項抗辯雖未先於其他事項而為調查，其所踐行之訴訟程序固不無
違誤。惟查上訴人犯罪事實，據共同被告周明俊、黃國村、李朝西於警訊及偵查中供
述明確，核與前開大陸客與警員指證上訴人之情節均相符合，並有現場扣押證物附卷
可稽，是綜合其他證據，亦應為同一事實之認定，於判決結果仍不生影響。上訴意旨
置原判決之論敘於不顧，仍執前詞，指摘原判決採證不當，難謂已符合首揭法定上訴
要件，其上訴違背法律上之程式，應予駁回。
據上論結，應依刑事訴訟法第三百九十五條前段，判決如主文。
中      華      民      國    八十九    年      六      月      八      日
                              最高法院刑事第七庭
                                  審判長法官  謝  家  鶴
                                        法官  洪  文  章
                                        法官  花  滿  堂
                                        法官  陳  世  淙
                                        法官  洪  佳  濱
      右正本證明與原本無異
                                              書  記  官
中      華      民      國    八十九    年      六      月    二十三    日


司法院資訊處製作；財團法人民間司法改革基金會備份。
